【裁判字號】    95,訴,559
【裁判日期】    950719
【裁判案由】    毒品危害防制條例
【裁判全文】
臺灣高雄地方法院刑事判決               95年度訴字第559號
公  訴  人  臺灣高雄地方法院檢察署檢察官
被      告  乙○○
                    （
上列被告因違反毒品危害防制條例案件，經檢察官提起公訴（95
年度毒偵字第648 號）及移送併辦（95年度毒偵字第3274號、第
4724號），本院判決如下：
    主  文
乙○○連續施用第一級毒品，處有期徒刑壹年，扣案之海洛因肆
包（驗後合計淨重貳點肆壹公克，含殘留海洛因難以析離之包裝
袋肆個）沒收銷燬之。又連續施用第二級毒品，處有期徒刑陸月
，扣案之甲基安非他命壹包（驗後淨重零點零伍公克）沒收銷燬
之。應執行有期徒刑壹年肆月，扣案之海洛因肆包（驗後合計淨
重貳點肆壹公克，含殘留海洛因難以析離之包裝袋肆個），及甲
基安非他命壹包（驗後淨重零點零伍公克），均沒收銷燬之。
    事  實
一、乙○○前因施用毒品案件，經本院以民國94年度毒聲字第10
    17號裁定送觀察、勒戒後，認無繼續施用毒品之傾向，於94
    年7 月6 日執行完畢釋放，並由臺灣高雄地方法院檢察署檢
    察官於94年6 月30日以94年度毒偵緝字第347 號不起訴處分
    確定。詎乙○○仍不知悔改，竟於觀察、勒戒執行完畢釋放
    後5 年內基於施用第一級毒品海洛因及第二級毒品甲基安非
    他命之概括犯意，自94年11月29日下午6 、7 時許起至95年
    4 月29日下午3 、4 時許，連續在高雄市「六合飯店」所承
    租之房間內等地，以將海洛因摻入香煙後點燃、燒烤玻璃球
    等方式，施用海洛因及甲基安非他命，平均海洛因每星期施
    用1 次，甲基安非他命每日施用1 次，嗣為警分於(一)94年11
    月29日19時許，在其位於高雄市○○區○○街191 號11樓之
    12之住處查獲。(二)95年4 月6 日11時30分許，在高雄市「龍
    翔商務旅館」1015室查獲，並扣得海洛因4 包（驗後合計淨
    重2.41公克，含殘留海洛因難以析離之包裝袋4 個），及甲
    基安非他命1 包（驗後淨重0.05公克，含殘留甲基安非他命
    難以剝離之包裝袋1 個）。(三)95年4 月29日19時30分許，在
    高雄縣鳳山市○○路41號前查獲。並均採集其尿液，均呈現
    嗎啡及甲基安非他命陽性反應，而查悉上情。
二、案經臺南市政府警察局第六分局、高雄市政府警察局左營分
    局、高雄縣政府警察局鳳山分局報請臺灣高雄地方法院檢察
    署檢察官偵查起訴及移送併辦。
    理  由
一、本件被告乙○○所犯係死刑、無期徒刑、最輕本刑為3 年以
    上有期徒刑以外之罪，其於準備程序中就被訴事實為有罪之
    陳述，經法官告知簡式審判程序之旨，並聽取公訴人及被告
    之意見後，經本院裁定由受命法官獨任進行簡式審判程序，
    合先敘明。
二、訊據被告對上揭事實於本院審理時坦承不諱，而被告於上開
    時地，經警採集之尿液送驗結果，均呈現嗎啡及甲基安非他
    命陽性反應，有長榮大學、台灣檢驗科技股份有限公司、高
    雄市立凱旋醫院濫用藥物尿液檢驗報告各1 份在卷可憑。又
    扣案之白色粉末4 包（驗後合計淨重2.41公克，雖非被告所
    有之物，惟被告持該毒品施用，核與本案犯行具備關聯性）
    ，確含海洛因成分，有法務部調查局95年6 月5 日調科壹字
    第220023299 號鑑定通知書1 份在卷可稽（見本院卷第105
    頁），又扣案之白色晶體1 包（驗後淨重0.05公克），確含
    有甲基安非他命成分，有高雄醫學大學附設中和紀念醫院95
    年7 月4 日95-559號檢驗報告1 份在卷可佐（見本院卷第11
    2 頁），顯見被告之前開自白，應與事實相符，自得為認定
    被告犯罪之依據。是以，被告施用第一、二級毒品之犯行堪
    以認定。再者，被告前因施用毒品案件，經本院以94年度毒
    聲字第10 17 號裁定送觀察、勒戒後，認無繼續施用毒品之
    傾向，於94年7 月6 日執行完畢釋放，並由臺灣高雄地方法
    院檢察署檢察官於94年6 月30日以94年度毒偵緝字第347 號
    不起訴處分確定等情，有臺灣高等法院被告前案紀錄表、刑
    案資料查註紀錄表、全國施用毒品案件紀錄表、受觀察勒戒
    人毒品及前科紀錄簡列表各1 份在卷可稽。綜上所述，被告
    於觀察、勒戒執行完畢後，5 年內再犯毒品危害防制條例第
    10條第1 項、第2 項之罪，應堪認定。
三、核被告所為，係犯毒品危害防制條例第10條第1 項之施用第
    一級毒品罪及同條第2 項之施用第二級毒品罪。被告持有第
    一、二級毒品進而施用，其持有之低度行為，應為施用之高
    度行為所吸收，不另論罪。被告先後多次施用第一、二級毒
    品之犯行，均時間緊接，觸犯構成要件相同之罪，顯均係基
    於概括犯意為之，為連續犯。被告行為後，刑法第56條連續
    犯之規定業經刪除，並於95年7 月1 日施行。經依刑法第2
    條第1 項之規定，比較新舊法之結果，修正後之刑法並非較
    有利於被告，應適用修正前之規定，論以連續施用第一級毒
    品之一罪，並加重其刑。被告所犯上開2 罪，犯意各別，行
    為互異，應分論併罰。公訴人雖僅就被告於94年11月29日23
    時30分許回溯24小時內之某時施用海洛因、甲基安非他命之
    犯行提起公訴，然被告之其餘犯罪事實與前揭經起訴並由本
    院論罪科刑部分有連續犯之裁判上一罪關係，已如前述，依
    審判不可分原則，其餘犯罪事實亦為起訴效力所及，本院自
    得併予審理，附此敘明。爰審酌被告前因違反毒品危害防制
    條例案件，經觀察、勒戒後，仍未能徹底戒絕毒品，再犯本
    件施用毒品罪，顯見其無戒毒悔改之意，惟念其施用毒品，
    乃戕害一己之身體健康，所為尚未害及他人，及於犯罪後坦
    承犯行，犯罪後態度尚佳等一切情狀，就其所犯上開2 罪，
    分別量處如主文所示之刑。又被告行為後，刑法第51條亦於
    94 年1月7 日修正公布，並於95年7 月1 日施行，修正前刑
    法第51條規定：「數罪併罰，分別宣告其罪之刑，依左列各
    款定其應執行者：」其中第5 款規定：「宣告多數有期徒刑
    者，於各刑中之最長期以上，各刑合併之刑期以下，定其刑
    期。但不得逾20年。」修正後刑法第51條第5 款規定：「宣
    告多數有期徒刑者，於各刑中之最長期以上，各刑合併之刑
    期以下，定其刑期。但不得逾30年。」比較結果，修正後刑
    法並非較有利於行為人，依刑法第2 條第1 項前段之規定，
    仍應依修正前刑法，定其應執行之刑。又扣案如之海洛因4
    包（驗後合計淨重2.41公克）及甲基安非他命1 包（驗後淨
    重0.05公克）為毒品危害防制條例第2 條第2 項之毒品（包
    裝袋4 個因沾有海洛因殘渣，另1 個沾有甲基安非他命殘渣
    ，該殘渣已難以與包裝袋析離），應依同條例第18條第1 項
    前段規定，宣告沒收銷燬之。至扣案之玻璃球1 組，係涂樹
    海所有，並非被告所有之物，並不符合刑法第38條之沒收要
    件，爰不宣告沒收，附此敘明。
據上論斷，應依刑事訴訟法第299 條第1 項前段、第273 條之1
第1 項，毒品危害防制條例第10條第1 項、第2 項、第18條第1
項前段，現行刑法第2 條第1 項前段、第11條，修正前刑法第56
條、第51條第5 款，判決如主文。
本案經檢察官甲○○到庭執行職務。
中    華    民    國    95    年    7     月    19    日
                  刑事第十二庭  法  官  洪能超
以上正本證明與原本無異。
如不服本判決，應於收受送達後10日內向本院提出上訴書狀。
中    華    民    國    95    年    7     月    19    日
                                書記官  曾小玲
附錄本案論罪科刑之法條
毒品危害防制條例第10條
施用第一級毒品者，處6 月以上5 年以下有期徒刑。
施用第二級毒品者，處3 年以下有期徒刑。


司法院資訊處製作；財團法人民間司法改革基金會備份。
